臺灣新竹地方法院民事小額判決  
110年度竹小字第232號
原      告  張家瑋  
被      告  劉興永  
上列當事人間請求損害賠償事件，本院於民國110年4月13日辯論
終結，判決如下：
    主      文
被告應給付原告新臺幣壹仟肆佰叁拾肆元，及自民國一一○年三
月十七日起至清償日止，按年息百分之五計算之利息。
原告其餘之訴駁回。
訴訟費用新臺幣壹仟元由被告負擔新臺幣柒拾貳元，餘由原告負
擔。
本判決第一項得假執行。
    爭執事項之理由要領
一、本院依新竹市警察局民國110年3月22日竹市警交字第110001
    0396號函檢送之本件交通事故資料，認本件交通事故之發生
    係因被告違反禁制標線行車分向限制線不得迴轉之規定違規
    迴轉及原告未注意車前狀況之之過失所致，並認原告及被告
    應分別各負30%及70%之過失責任。兩造均辯稱無過失，均不
    足採信。
二、按修復費用以必要者為限，以新品換舊品而更換之零件，應
    予以折舊。查原告所有之車牌號碼000-0000號機車受損之修
    復費用為新臺幣（下同）2,250元，有原告提出之估價單在
    卷可稽，應堪足採信。惟該車牌號碼000-0000號機車係109
    年10月出廠，已據原告提出行車執照核閱在卷，算至本件交
    通事故發生時（即109年11月20日）已使用2月，依前揭說明
    ，以新品換舊品而更換之零件，自應予以折舊。而依行政院
    公布之固定資產耐用年數表及固定資產折舊率表，機車耐用
    年數3年，採定率遞減法計算折舊，每年折舊536/1000，依
    此計算該車牌號碼000-0000號機車更新零件後之必要修復費
    用即為2,049元。　
三、第按，損害之發生或擴大，被害人與有過失者，法院得減輕
    賠償金額，或免除之。民法第217條第1項定有明文。查本件
    交通事故之發生，原告及被告應分別各負30%、70%之過失責
    任，已如前述。據此，原告得請求被告賠償之損害即為1,43
    4元（計算式：2,049元×7/10＝1,434元）。
四、原告雖另主張請假至警察局、調解委員會、諮詢、本院辦理
    相關事務，而受有請假17,750元之損害。惟姑不論原告並未
    為任何之舉證，而應逕受不利之認定；且原告縱需請假至警
    察局、調解委員會、諮詢、本院辦理相關事務，然此亦係原
    告行使權利之行為，並非因被告過失不法侵權行為所生之損
    害，自不得請求被告賠償請假所生薪資減損之損害。
五、據此，原告依侵權行為之法律關係，請求被告給付1,434元
    ，及自起訴狀繕本送達翌日即110年3月17日起至清償日止按
    年息百分之5計算之利息，為有理由，應予准許。至逾上開
    部分以外之請求，則無理由，應予駁回。
中    華    民    國   110    年     4    月    27    日
                  新竹簡易庭    法  官  汪銘欽
以上正本係照原本作成。
如對本判決上訴，非以其違背法令為理由不得為之，且須於判決
送達後二十日內以上訴狀記載上訴理由向本院提出上訴狀。如委
任律師提起上訴者，應一併繳納上訴審裁判費。
中    華    民    國   110    年     4    月    27    日
                                書記官  周育瑜
附錄：
一、民事訴訟法第436條之18第1項：
    （小額訴訟程序）判決書得僅記載主文，就當事人有爭執事
    項，於必要時得加記理由要領。
二、民事訴訟法第436條之24第2項：
    對於小額程序之第一審裁判上訴或抗告，非以其違背法令為
    理由，不得為之。
三、民事訴訟法第436條之25：
    上訴狀內應記載上訴理由，表明下列各款事項：
    (一)原判決所違背之法令及其具體內容。
    (二)依訴訟資料可認為原判決有違背法令之具體事實。